

PRÉSENTATION

La vie étant un éternel apprentissage où ceux qui survivent ne sont pas forcément les plus forts mais ceux qui s'adaptent, j'ai décidé de sortir de ma zone de confort et de relever de nouveaux challenges. Voilà pourquoi, après 10 années réussies dans le Management, j'ai intégré une formation intensive à l'école E2N dans le but de devenir développeur web Front-end et Back-end

CONTACT

+33 7 69 89 10 52

10 Cours Boufflet 60700 Pont Sainte Maxence FRANCE

franckyglatignypro@gmail.com

COMPÉTENCES

- HTML 5
- CSS 3
- PHP
- Javascript
- Angular JS
- Symfony
- Bootstrap
- Méthode Agile
- SQL

FRANCKY GLATIGNY

EXPÉRIENCES

BNP Paribas CIB

Oct 2017 à Nov 2018

Chief Happiness Officer

- Accompagnement au changement
- Traiter chaque employé comme un être humain qui compte.
- Assurer les basiques en application du principe de la pyramide Maslow.
- Donner une voix aux collaborateurs.
- S'assurer que les valeurs de la compagnie sont appliquées.
- Veiller à ce que chaque collaborateur désirant évoluer puisse avoir les moyens de parvenir à ses fins.

Boulanger

Avr 2017 à Oct 2017

Responsable Univers Multimédia

- Animer, motiver et faire grandir l'équipe vente et merchandising : recrutement, formation, organisation, suivi, accompagnement.
- Fixer, piloter et contrôler les objectifs individuels et collectifs.
- Analyser les différents indicateurs de performance ; définir et mettre en place les plans d'actions adéquats..
- Contribuer au bon fonctionnement global du magasin (optimiser et adapter les moyens humains, garante de l'environnement marchand et commercial de l'univers).

Apple

Août 2013 à Dec 2016

Responsable Service Clients

- Gérer son équipe au quotidien (planification, suivi de l'absentéisme et du TO).
- Management des KPI.
- Maintenir la bonne humeur sur le plateau pour que tout le monde aille dans le même sens (challenges, off site, animation et autres évènements...)
- Planifier et coordonner les sessions de formation.

DIPLÔMES

PRIX

Titre professionnel de niveau III
"Web Developer / Mobile Web"
(Code RNCP 31114) - 2019

"Apple Excellence Award" 2014

Formation présentielle intensive de 6 mois.

"Meilleur manager de l'année"